【裁判字號】    92,上易,2602
【裁判日期】    920930
【裁判案由】    傷害
【裁判全文】
臺灣高等法院刑事判決                          九十二年度上易字第二六０二號
    上  訴  人
    即  被  告  甲○○
右上訴人因傷害案件，不服臺灣士林地方法院九十二年度自字第一六號，中華民國九
十二年八月七日第一審判決提起上訴，本院判決如左：
    主  文
上訴駁回。
    事  實
一、甲○○係陳靜盈之配偶，陳靜盈與乙○○原於臺北市○○區○○街三號合夥經營
    楓宿飲食店，甲○○因不滿其配偶陳靜盈無故晚歸，竟遷怒乙○○，基於傷害之
    犯意，於民國九十一年七月十六日晚上八時許，前往上址飲食店，趁乙○○前來
    該飲食店上班之際，在楓宿飲食店前，持不詳名稱之棒狀物朝乙○○頭部攻擊，
    乙○○見狀逃離現場，而僅擦擊乙○○之左耳，致乙○○受有左耳1×0.1公分之
    擦傷。
二、案經乙○○提起自訴。
    理  由
一、被告甲○○於本院審理時固不否認於右揭時、地，其欲上前與自訴人理論，自訴
    人即逃離現場之情，惟矢口否認有何傷害犯行，辯稱：我於九十一年七月十六日
    當晚，在店門口是要找自訴人理論，結果我一喊劉老師，自訴人即逃離現場，我
    沒有打自訴人，彼此也沒有拉扯，我並未傷害自訴人云云。經查：被告如何於右
    揭時、地持不詳之黑色物品追打自訴人，打中自訴人左耳，致自訴人受有如事實
    欄所示之傷勢之情，業據自訴人在原審指訴綦詳，核與證人張惠芳於原審結證：
    「因為我當時在店的對面停車子，我要去自訴人的店裡頭找自訴人，我當時看到
    自訴人騎機車到店門口，他正要拿鑰匙開門，人還牽著機車，要推門進去停機車
    ，因為我在對面，我看到被告從福客多超商過來，被告揹著包包，當時我看到被
    告從包包內拿出壹支棒子，該棒子可以伸縮，我就看到被告打自訴人左邊的耳後
    ，而自訴人用手擋，自訴人擋了之後就跑了，被告只有打一下，我看到這種情形
    我也傻住了，後來我就把機車騎出來，跟在他們二人後面，被告跟著自訴人後面
    追，自訴人後來是往天母國小一直跑，我就追上自訴人，我問自訴人說你們怎麼
    回事，而被告追了沒有多久就沒有追了，自訴人說不知道怎麼回事，我先載自訴
    人去榮總驗傷，但榮總說沒有驗這種傷，後來我們就去陽明醫院驗傷，有驗傷單
    」之情節相符，復有台北市立陽明醫院於案發當日即九十一年七月十六日所出具
    之被告受有如事實欄所示之傷害之甲種診斷書一紙在卷可稽，參以台北市立陽明
    醫院出具之甲種診斷書，其開立日期為九十一年七月十六日即案發當日，然自訴
    人係於九十二年一月十五日即六個月之告訴期間即將屆滿之末日始行提出自訴，
    其間將近半年，倘自訴人確有設詞構陷被告之意圖，且早已取得公立醫院出具之
    甲種診斷書，衡情莫不急於提出自訴或告訴，豈有延至將近半年始提起自訴之理
    ，此誠如自訴人於原審所稱：被告打我之後一個星期，被告與太太來向我道歉，
    之後我也原諒他，但後來因為店的事情，被告又想打我，但因為他太太把他架開
    ，所以沒有打到我等語 (註：九十二年一月八日晚上被告傷害自訴人未遂部分，
    詳後述) ，亦即被告倘未於九十二年一月八日復行攻擊自訴人未遂，自訴人原已
    無意就被告於九十一年七月十六日之傷害犯行提出本件自訴或告訴，復衡以被告
    於原審一再供稱我要上前抓自訴人，自訴人跟飛的一樣跑掉了，或稱我應該只是
    要抓機車，及被告於本院審理時供承係因其妻晚歸而欲找自訴人理論等情，顯見
    被告於行為時情緒並非處於平和之狀況，則其出手毆打自訴人自無悖於事理，且
    被告倘未有任何攻擊自訴人之舉動，自訴人何以一見到被告即有被告所描述之自
    訴人跑的跟飛的一樣快之情形，以求逃離現場，足徵自訴人之指訴確為真實。雖
    自訴人另提出台北市立陽明醫院九十二年一月十四日診斷書、三軍總醫院附設民
    眾診療服務處九十二年二月二十七日診斷證明書各一紙，其上並分別載明「橈骨
    神經根病變」、「頸椎椎間盤突出併神經根病變」，然經原審訊問自訴人此與前
    揭傷害犯行有何關聯性，自訴人僅提出台北市立陽明醫院急診醫學科頭部外傷病
    患注意事項影本一紙以為佐證，然該二紙診斷書所載「橈骨」及「頸椎」，均與
    左耳擦傷部位相距甚遠，時間相距亦在半年左右，且病情為「神經病變」，僅憑
    自訴人所提出之上開頭部外傷病患注意事項，尚無從認為此與本件傷害犯行有何
    因果關係；又被告於原審雖指證人張惠芳與自訴人的關係很親密，並供稱該店拆
    夥支票原交予自訴人，嗣後竟從證人張惠芳之帳戶提示領款，又稱伊覺得自訴人
    有威脅證人張惠芳，伊聽說證人張惠芳有被自訴人打倒在地上，這是半年內的事
    ，故認為證人張惠芳所證不實等語，然被告一方面指稱自訴人與證人張惠芳關係
    親密，一方面又認為自訴人有威脅證人張惠芳，如果自訴人與證人張惠芳關係密
    切，何以又會威脅證人張惠芳？又如果半年內自訴人有將證人張惠芳打倒在地之
    情形，證人張惠芳豈會幫自訴人作偽證？顯見被告所指情形與常理不符，至於自
    訴人將支票交予證人張惠芳提示，僅能認為雙方有一定程度之信賴關係，尚不足
    以認定其有何種親密之關係，更不能據以認為證人張惠芳所證即屬虛偽，應認被
    告所指缺乏依據，並不足以動搖證人張惠芳證詞之可信度，均併此敘明。
綜上，依據自訴人之指訴及證人張惠芳之證述與台北市立陽明醫院出具之甲種診斷書
，且自訴人與證人張惠芳之供述核無瑕疵可指，已足以認定被告確有自訴人所指之傷
害犯行，被告否認右開犯行，無非事後卸責之詞，不足採信，本件事證明確，應依法
論罪科刑。
二、核被告所為，係犯刑法第二百七十七條第一項之傷害罪。
三、原審以被告罪證明確，引用刑法第二百七十七條第一項、第四十二條第二項，罰
    金罰鍰提高標準條例第一條前段、第二條，並審酌被告之素行、犯罪之手段、告
    訴人所受傷害程度尚不嚴重及被告犯罪後矢口否認之態度等一切犯罪情狀，量處
    罰金二千元，並諭知易服勞役之折算標準。經核原判決認事用法及量刑，均無違
    誤，被告上訴意旨猶執陳詞否認犯罪，而指摘原判決不當，為無理由，應予駁回
    。另被告持供犯本件傷害罪所用之不詳名稱棒狀物，訊據被告矢口否認有何傷害
    犯行，此外亦無其他證據足以證明係被告所有，且未扣案，爰不另為沒收之諭知
    ，併此敘明。
四、自訴意旨另以：被告復於九十二年一月八日晚上八時許，於臺北市○○區○○街
    三號楓宿飲食店內，因頂讓該店之事，毆打自訴人，因被告之妻陳靜盈阻止致未
    得逞，因認被告另涉犯傷害未遂罪嫌等語。訊據被告於原審審理時堅決否認有此
    部分傷害未遂犯行，證人陳靜盈於原審證稱當天談頂讓店的事，已談好以付二十
    八萬元給自訴人為條件，由伊接下該店經營，分二次給錢，當天並已開票十四萬
    元給自訴人，但自訴人不願將鑰匙交出，所以被告有與自訴人理論，但沒有打人
    的手勢，當時自訴人在吧台內，被告在吧台外，不可能打自訴人等語，又證人陳
    莉綾於原審亦證稱因為自訴人不交出鑰匙，所以伊等找被告來與自訴人理論，並
    沒有肢體上衝突，當時自訴人在吧台內，其他人在吧台外，被告沒有揮拳的動作
    ，沒有要打自訴人的動作等語，自難單憑自訴人之片面指訴，而認被告確有自訴
    人所指之傷害未遂犯行，且刑法並不處罰傷害罪之未遂犯，惟自訴人認此無罪部
    分與自訴人上開提起自訴並經本院認定有罪之傷害部分，有連續犯之裁判上一罪
    關係，爰不另為無罪之判決，併此敘明。
據上論斷，應依刑事訴訟法第三百六十八條，判決如主文。
本件經檢察官彭坤業到庭執行職務。
中      華      民      國    九十二    年      九      月     三十     日
                             臺灣高等法院刑事第二十四庭
                                 審判長法  官  陳  貽  男
                                       法  官  陳  憲  裕
                                       法  官  徐  世  禎
右正本證明與原本無異。
不得上訴。
                                       書記官  陳  玲  憶
中      華      民      國    九十二    年      九      月     三十     日
附錄本判決論罪科刑法條：
中華民國刑法第二百七十七條第一項
 (普通傷害罪)
傷害人之身體或健康者，處三年以下有期徒刑、拘役或一千元以下罰金。


司法院資訊處製作；財團法人民間司法改革基金會備份。
